【裁判字號】    89,簡上,99
【裁判日期】    890412
【裁判案由】    妨害名譽
【裁判全文】
臺灣臺北地方法院刑事判決                          八十九年度簡上字第九九號
    上訴人
    即被告  甲○○
右上訴人即被告因妨害名譽案件，不服本院臺北簡易庭八十九年度北簡字第三五五號
，中華民國八十九年四月十二日所為第一審簡易判決（聲請簡易判決處刑案號：八十
九年度偵字第二六九０九號），提起上訴，本院合議庭判決如左：
    主  文
上訴駁回。
    事  實
一、甲○○因大陸印刷廠讓渡事宜，與戊○○發生債務糾紛，並多次要求處理未果，
    遂於民國八十八年十一月十九日上午十時許，邀同台北市士林區明勝里里長乙○○前往台北市○○○路○段二一二號三樓Ｂ室戊○○辦公處所，要求戊○○還款
    ，惟仍未獲戊○○承諾，因而與之發生口角爭執，互指理虧者家人死光光等語，
    甲○○並憤而基於妨害戊○○名譽之故意，在前址多數人得以共見共聞之情形下
    ，以「不要臉」、「幹你娘雞歪」等足以貶損名譽之言語，公然侮辱戊○○。
二、案經戊○○訴由臺北市政府警察局大安分局報請臺灣臺北地方法院檢察署檢察官
    聲請以簡易判決處刑。
    理  由
一、訊據被告甲○○矢口否認以前開言詞侮辱告訴人戊○○，辯稱其當日僅要求告訴
    人還錢，未料反遭設局安排證人誣陷，且告訴人辦公室內應有錄音設備，被告如
    有辱罵行為，告訴人應可提出錄音帶證明，而其與證人乙○○之警訊筆錄記載亦
    非真實云云。經查，右揭事實，業據告訴人指訴明確，證人丁○○亦證稱：「當
    天我開完早會，從會議室出來，我就聽到被告在跟戊○○講話很大聲，還罵她三
    字經，說她不要臉，欠他錢：：辦公室的人都聽的到，當時還有二、三十名人員
    」、「（是否記得被告罵戊○○的具體內容？）是台語的三字經及不要臉，欠他
    錢」，證人丙○○證稱：「：：一開始黃先生（指乙○○）用很小聲在跟戊○○
    講話，沒多久，甲○○就從辦公室中間沙發站起來罵戊○○，罵不要臉、幹你娘
    的話：：聲音很大，大家都聽到」等語綦詳（均見本院八十九年十一月三十日筆
    錄），互核相符。至於證人即陪同被告前往之台北市士林區明勝里里長乙○○雖
    於本院審理時證稱未聽到被告以右揭穢語辱罵告訴人，僅對其表示：你如果沒有
    欠我錢，我家的人死光光云云（詳本院八十九年十一月七日筆錄）。然查，乙○○前開證詞不惟與告訴人及丁○○、丙○○之指證迴異，亦與其於警訊證稱：「
    我幫雙方協調糾紛時，雙方因情緒激動，有發生言語上之妨害名譽之字眼出現」
    、「（你是否有聽見不雅之字眼？）我有在場並聽見」（見偵查卷第八頁背面、
    第九頁）等情不符，按證人乙○○係應被告邀約，共同前往之友人，若非被告確
    因情緒激動，而有出言侮辱告訴人之行為，乙○○應無於警訊中為不利被告證言
    之可能；況警訊筆錄均經被訊問人親閱無訛後，始為簽名捺印，以乙○○為一擔
    任里長職務之成年人而言，筆錄記載若有不實，殆無簽名捺印可能，其事後翻異
    前證，顯屬迴護之詞，不足採信。。次查，被告於八十八年十一月十九日前往告
    訴人辦公室前，並未先行通知，此據其供明在卷（見本院八十九年十二月二十八
    日筆錄），告訴人自無預知被告到場並事先安排證人偽證之可能；又告訴人辦公
    室內未安裝錄音設備，亦經證人丁○○、丙○○證述明確，被告辯稱係遭設局誣
    陷，並主張本件應以錄音帶證明其犯罪云云，均不足採。本件事證明確，被告犯
    行洵堪認定。
二、按「不要臉」及「幹你娘雞歪」等語，均為貶抑對方人格之言詞，被告以之責
    告訴人，自有侮辱之意；又被告辱罵告訴人之地點，為面積近百坪之大辦公室，
    同時在場者，尚有數十名員工，亦經證人丁○○、丙○○等結證在卷，被告於此
    多數人得以共見共聞之場合，公然以右揭言詞辱罵告訴人，所為係犯刑法第三百
    零九條第一項之公然侮辱罪。原審依刑法第三百零九條第一項、第四十二條第二
    項、罰金罰鍰提高標準條例第一條前段、第二條，判處被告罰金一千元，如易服
    勞役，以三百元折算一日，認事用法均無不合，量刑亦屬妥適。被告猶執前詞，
    否認犯罪，並指摘原判決不當，為無理由，應予駁回。
據上論斷，應依刑事訴訟法第四百五十五條之一第三項、第三百六十八條，判決如主
文。
本案經檢察官羅松芳到庭執行職務
中      華      民      國      九十      年      一      月    十一    日
                                      臺灣臺北地方法院刑事第五庭
                                          審判長法  官    劉壽嵩
                                                法  官    林翠華
                                                法  官    劉方慈
右正本證明與原本無異。
本件不得上訴
                                                書記官    殷玉芬
中      華      民      國    九十      年      一      月    十二    日


司法院資訊處製作；財團法人民間司法改革基金會備份。
